【裁判字號】    99,上訴,27
【裁判日期】    990608
【裁判案由】    偽造文書等
【裁判全文】
臺灣高等法院刑事判決                  99年度上訴字第27號
上  訴  人  臺灣臺北地方法院檢察署檢察官
即  被  告  甲○○
選任辯護人  李永然律師
            陳淑芬律師
上列上訴人因偽造文書等案件，不服臺灣臺北地方法院97年度訴
字第2353號，中華民國98年11月24日第一審判決（起訴案號：臺
灣臺北地方法院檢察署96年度偵字第21516號），提起上訴，本
院判決如下：
    主  文
上訴駁回。
    事  實
一、甲○○與乙○○為姐弟，二人之母李王政於民國88年5月26
    日過逝後，留有臺北市○○路○段51巷3號6樓房屋為兄妹二
    人共同繼承之遺產。甲○○竟利用乙○○長期居住在美國，
    委託其代售上開共有房屋之機會，於95年5年間前往美國定
    居之際，將自己之存摺、印章、授權書與乙○○遠東國際商
    業銀行襄陽分行（下稱遠東銀行）帳號00000000000000帳戶
    存摺、印鑑及上海商業儲蓄銀行仁愛分行（下稱上海銀行）
    帳號00000000000000帳戶印鑑、授權書交予張之華，委託張
    之華處理出售上開房屋之事宜，張之華復委託永慶房屋仲介
    股份有限公司（下稱永慶房屋）代為出售，該屋於95年11月
    18日順利售出，永慶房屋遂依甲○○指示於95年12月27日將
    出售房屋二分之一之價金即新臺幣（下同）1159萬4549元匯
    入乙○○上開遠東銀行之帳戶內，乙○○另依甲○○指示於
    96年1月26日將其上開上海銀行帳戶存摺委託友人攜回臺灣
    交予張之華，甲○○並指示張之華於96年1月18及同年3月2
    日分別將乙○○遠東銀行帳戶內部分賣屋所得1,977,630元
    及7,520,3 01元轉匯入乙○○上開上海銀行帳戶內。甲○○
    明知乙○○並未拋棄上開共有房屋之繼承權，亦未同意其可
    以提領前述帳戶內之賣屋價金花用，竟意圖為自己不法之所
    有，指示不知情之張之華，於附表編號1至3所示之時間，由
    張之華持乙○○之遠東銀行提款卡，前往銀行設置之自動櫃
    員機，接續置入自動櫃員機操作，偽以該提款卡之合法使用
    人身分之不正方法，使銀行之自動櫃員機陷於錯誤，而以為
    係乙○○本人而同意提款、跨行轉帳，接續支付、轉帳如附
    表編號1至3所示金額之現金。甲○○因罹患癌症開刀亟需用
    錢，復意圖為自己不法之所有，基於行使偽造私文書、詐欺
    取財之接續犯意，指示不知情之張之華、董藹莉（甲○○於
    96年1月4日，指示張之華將遠東銀行之存摺、印章交予董藹
    莉），於附表編號4至9之時間，未經乙○○之同意，拿取乙
    ○○上開遠東銀行、上海銀行帳戶之存摺，並盜用乙○○上
    開帳戶之印鑑章蓋用在遠東銀行取款條、上海銀行取款憑條
    上（其中附表編號4、5蓋用之印章與原始印鑑不符），復擅
    自偽填如附表編號4至9所示之金額，藉此偽造乙○○領款之
    取款憑條，另填載匯出匯款申請書暨賣匯水單（附表編號4
    ），並於其上盜用乙○○上開上海銀行帳戶印鑑章，復均持
    向各該銀行職員行使，據以提領乙○○上開銀行帳戶內之存
    款，致該銀行職員誤以為其為有權領取之人，而如數交付、
    轉帳撥付或外匯如附表之金額（各次盜領存款之時間、方式
    、金額、行為人、用途均詳如附表編號4至9），足以生損害
    於乙○○本人及遠東銀行、上海銀行對於銀行存款、外匯業
    務管理之正確性。
二、案經乙○○訴由臺北市政府警察局中正第一分局報告臺灣臺
    北地方法院檢察署檢察官偵查起訴。
    理  由
一、按被告以外之人於審判外之言詞或書面陳述，除法律有規定
    者外，不得作為證據；又被告以外之人於審判外之陳述，雖
    不符刑事訴訟法第159 條之1 至第159 條之4 之規定，而經
    當事人於審判程序同意作為證據，法院審酌該言詞陳述或書
    面陳述作成時之情況，認為適當者，亦得為證據；另當事人
    、代理人或辯護人於法院調查證據時，知有第159 條第1 項
    不得為證據之情形，而未於言詞辯論終結前聲明異議者，視
    為有前項之同意，刑事訴訟法第159 條第1 項、第159 條之
    5分別定有明文。查本案下列所引用之供述及非供述證據，
    經本院依法踐行調查證據程式，檢察官、被告及辯護人均不
    爭執各該證據之證據能力（見本院卷第60至61頁、第228頁
    至第231頁），且亦查無依法應排除其證據能力之情形，本
    院審酌上開證據資料製作時之情況，尚無違法不當及證明力
    明顯過低之瑕疵，亦認為以之作為證據應屬適當，是依刑事
    訴訟法第159條之4、第159條之5規定意旨，後述所引用證據
    之證據能力均無疑義，先予敘明。
二、訊據被告甲○○固坦承確有委託張之華代為出售伊與告訴人
    乙○○共同繼承之上開房屋，並指示張之華、董藹莉於如附
    表所示之時間、方式前往銀行自動櫃員機、上開遠東銀行、
    上海銀行提領、轉帳、外匯如附表各編號所載金額之房屋價
    款，以供附表各編號所示之用途使用等事實，惟矢口否認有
    何行使偽造私文書、詐欺取財、利用自動付款設備取得他人
    之物等犯行，辯稱：上開共有房屋出售前，告訴人乙○○即
    多次向伊表示不要上開房屋，且告訴人積欠伊數百萬元之債
    務尚未結算，是伊基於告訴人多次表示要放棄該房屋之權利
    ，及告訴人願以上開房屋抵銷前債、母親照護及醫療費用、
    及其他分得或使用超過二分之一父母親遺產之認知，並於告
    訴人完全授權伊處分上開房屋等情況下，主觀上認為伊有權
    動用出售之價金而委由張之華等人為前揭提款、匯款、外匯
    行為，伊並非盜領，亦無行使偽造文書及詐欺取財之事實云
    云。惟查：
（一）被告有指示張之華、董藹莉於附表所示之時間，以附表所
      示之方式，分別自告訴人乙○○之上開銀行帳戶內提現、
      轉帳、外匯部分房屋價款，作為附表所示用途之事實，業
      經證人張之華、董藹莉分別於警詢、偵查及原審審理時證
      述明確（見96年度偵字第21516號卷一第5至9頁、第23至
      26頁、同上號偵卷二第151至154頁、原審卷第192至197頁
      ），並有告訴人林章全上海銀行存摺影本、遠東銀行帳號
      之存摺往來明細分戶帳、遠東銀行取款條、匯款申請書、
      匯出匯款申請書暨賣匯水單、告訴人遠東銀行印鑑卡影本
      、上海銀行印鑑卡影本、遠東國際商業銀行97年9月1日（
      97）遠銀財富字第1060號函、上海銀行仁愛分行97年9月1
      7日上仁字第097000017 8號函及附件之取款憑條3張、帳
      戶交易明細（見同上號偵卷一第34至44頁、第93至94頁、
      第107至119頁、偵卷二第185頁、第205至207頁）在卷可
      稽，且為被告不爭執。惟被告於提領、轉匯或外匯告訴人
      前揭帳戶內款項前，未事先告知告訴人乙○○並獲取其同
      意，且告訴人之前亦未曾與被告約定或同意將上開房屋之
      所有權或賣得之房屋價款全數歸由被告一人所有乙節，復
      據告訴人乙○○於警詢、偵查及原審審理證述明確（見偵
      卷一第31至33頁、第81至83頁、原審卷第120頁背面至第
      124頁）。又告訴人乙○○雖有出具授權書委託被告出售
      上開共有房屋，且未指定須將賣得之價金匯入其本人指定
      之帳戶，惟依前揭授權書所載，告訴人乙○○就價金部分
      授權之範圍亦僅限於授權被告得代為受領價金，而未授權
      被告得就該受領之價金任意處分，有該授權書及永慶房屋
      仲信股份有限公司授權書、臺北市中正區戶政事務所印鑑
      證明書、不動產買賣契約書（見同上偵卷一第12至16頁、
      第17至23頁）在卷足憑，參以永慶房屋是依被告所提供之
      銀行帳戶資料，將前開售屋所得價金之一半即1159萬4,54
      9元匯入乙○○上開遠東銀行帳戶內，而非全數匯入被告
      所有之帳戶等情，除經被告自承在卷外，復據證人即本件
      買賣契約見證人丙○○於到庭證述無訛（見本院卷第173
      至174頁），並有永慶房仲事業集團價金履約保證賣方專
      戶結餘款申請書、遠東銀行帳戶之存摺往來明細分戶帳（
      見同上偵卷一第43頁、本院卷第177頁）附卷可稽，再者
      證人丙○○於本院證稱：本件房屋買賣簽約前，賣方沒有
      事先約定價金如何給付，也無印象張之華有表示賣方要求
      全部的錢匯到甲○○的帳戶內，印象中有與被告通過一次
      電話，當時是要問賣方要將履約保證金的金額匯到賣方的
      哪些帳戶中，沒有印象被告在電話中有要求將全部的價金
      匯入其帳戶內，但我知道被告有提供好幾個帳戶等語（見
      本院卷第173至174頁），而被告亦未事前告知告訴人乙○
      ○欲借用其帳戶匯款以避免贈與稅之用，衡諸上情即顯有
      將該賣屋價金之一半歸為告訴人所有之意。復參酌被告於
      出售上開房屋後之95年12月22日寄送予告訴人主題為出售
      公寓之電子郵件中亦提及「……我一直以來在探索有關海
      外帳戶的資訊。香港的美林（證券投資理財）應該是比較
      好的選擇。……我可以把全部的錢都匯進我自己的帳戶。
      但我擔心在我們把錢移出（到海外）之前，如果我因意外
      身亡，你最後還得繳遺產稅。我在考慮用你的臺灣身分去
      開一個共同帳戶，這樣你也可以避開繳（美國的稅）。…
      …我希望能和你就錢的安排上更深入討論細節，俾便你能
      得到最大收益。」，有被告所提出之電子郵件影本及中譯
      文在卷可稽（見偵卷一第133、135頁、原審卷第53、54頁
      ），被告於警詢時復自承：他（即乙○○）有以口頭跟我
      約定跟討論這筆賣屋款項要做投資或是國外購屋，…我都
      有告訴他（即告訴人）錢的運用等語（見偵卷一第50頁背
      面、第51頁），足見告訴人乙○○應無放棄該房屋之共有
      權或出售房屋後依其繼承之應有部分可分得之價金，且被
      告主觀上亦認為告訴人就出售房屋所得仍享有一半之權利
      ，否則被告對全部之房屋價款該如何運用或處理自行決定
      即可，何須就賣屋價款之用途告知告訴人並徵得其同意，
      是告訴人乙○○證稱其並未同意將上開房屋之所有權或出
      售之價金全數歸由被告一人所有等情，應非虛構之詞，堪
      以採信。
（二）至於被告於90年8月初寄給告訴人之電子郵件中固提到「
      關於仁愛路房子的事……我原本假設是希望我們能共同擁
      有它…。不過，你似乎很不同意，所以你才會多次重複告
      訴我，你和小恩無意繼承仁愛路的房子」（見原審卷第99
      頁），惟此信件並非告訴人所寄予被告之電子郵件，僅係
      被告片面之說詞，本不得以此即遽認告訴人確曾明確表示
      要放棄繼承該房屋之權利，且被告於該郵件文後亦表示：
      「因為我們將來某一天仍須解決仁愛路房子的事情……可
      能比較好的方式是我們完整的審視父母遺下的所有資產及
      歷史紀錄，並依現行的市場價格，好好結算評估一番，公
      平的均分為二，再看要將其變現或是我們其中一人將另一
      人份購買下來……。」，可見被告主觀上係認為將來房屋
      出售之價款仍須均分為2，由告訴人享有2分之1之權利，
      而非告訴人已確實放棄該房屋共有之權利。又證人張之華
      於原審審理時雖證稱：與乙○○第一次見面時天氣很冷，
      在90年底91年初，我對於乙○○身穿短褲的印象非常深刻
      ，這次我在仁愛路家裡面看到甲○○介紹乙○○是他弟弟
      ，乙○○要外出，甲○○有追問他關於房屋稅的事情，乙
      ○○回答我不需要這個房子，當然不要繳稅，後來甲○○
      繼續追問那你兒子呢，乙○○回答，他也不需要，然後我
      非常驚訝，所以就詢問甲○○可以請乙○○寫下這段對話
      ，甲○○就跟我說，兄弟姊妹不必要這樣等語（見原審卷
      第192至197頁、本院卷第200頁背面），惟縱認告訴人曾
      於90或91年間向被告表示過不需要或不要系爭房屋，然依
      其當時之用語、當時係被告向其追討房屋稅及告訴人長年
      居住國外等情狀，告訴人應係針對被告要求其繳交房屋稅
      一事所為回應，其真意或為本人、子女均無須使用該屋，
      且無使用之意願，或謂其本人及子女並未實際使用收益該
      屋之意，因而拒絕房屋稅繳付，均有可能，非可謂告訴人
      即有表示要放棄該房屋之共有權利，而同意將該房屋之權
      利全歸由被告一人所有；再參酌告訴人於90或91年間為前
      開表示後，並未將該屋之共有權移轉登記予被告所有，亦
      未書立字據約定，且被告於售屋後仍徵詢告訴人售屋價金
      該如何運用，已如前述，而被告於原審審理時復供稱：告
      訴人口頭說過很多次不要，但我還是希望結算，到了賣房
      子處理前我都有告知，告訴他我要怎麼處理，他也都知道
      ，我還抱怨過臺灣不能一天轉帳100萬，他說這麼麻煩，
      我幫你一次帶到開曼群島，我說不必，我在臺灣自己慢慢
      來作，我覺得不用急，所以我都有告訴他錢的處理等語（
      見原審卷第197頁背面），顯見被告並未因告訴人曾為上
      開之言詞即誤認為告訴人已同意放棄其房屋之共有權，主
      觀上認為告訴人就房屋價款仍有請求分配之權利，匯入告
      訴人帳戶內之房屋價金係屬告訴人所有，須經告訴人之同
      意才可處分，且不因其與告訴人間有何其他之債權債務關
      係而可隨意動用，始有所謂之結算可言，是被告執前詞辯
      稱其係因被告曾多次表示不要該房屋而認為其有權處分或
      動用匯入告訴人帳戶內之價金，自非可採。從而，告訴人
      既未同意或授權被告得將其上開帳戶內之房屋價金供如附
      表所示之用途，且被告明知上開帳戶內之價款係屬告訴人
      所有，須經其同意始得處分，惟其事先未告知告訴人取得
      同意，即擅自盜用其金融卡及印章偽造取款條等私文書並
      持之行使以提領或轉帳供己之用及作為支付張之華代為處
      理房屋買賣之報酬，顯係基於為自己不法所有之意圖，而
      為詐欺及行使偽造私文書之犯行無誤。
（三）辯護人雖辯稱：告訴人乙○○積欠被告所墊付之母親醫療
      費用、照料、扶養費用及創辦民生科技公司之代墊款等七
      百餘萬元債務未償還，被告基於告訴人授權後動用告訴人
      上開銀行內款項，亦係基於行使抵銷債權債務之關係云云
      。然關於告訴人積欠被告前開債務之事，已為告訴人所否
      認，被告復未提出任何證據佐證，且經本院向中央銀行外
      匯局函調之資料可知（見本院卷第80頁），被告固於78年
      1 月1日至81年12月31日止有多筆外匯支出之情形，惟上
      開外匯支出之對象、原因均不明，實難據認全屬被告墊付
      告訴人之款項，況被告如確有以房屋價款抵銷之意，理應
      保存告訴人所欠債務之各項憑證以供日後核算，何以迄於
      本院審理終結之前仍未能提出相關單據供參，顯有可疑。
      再者，告訴人是否積欠被告款項，與被告有無權限盜領告
      訴人存款毫無關連，辯護人執此為辯，亦無足取。
（四）綜上所述，被告所辯無非卸責之詞，殊無可採，本件事證
      明確，其犯行堪以認定，應依法論科。
三、按銀行為便利存款人取款而印好任人索取填寫之取款憑條，
    非可流通市面得以自由轉讓，係屬私文書之一種（最高法院
    49年台上字第1409號判例可資參照）。核被告甲○○上開所
    為，係犯刑法第216條、第210條之行使偽造私文書罪、第33
    9條第1項之詐欺取財罪（即附表編號4至9之部分），及同法
    第339條之2第1項之由自動付款設備取得他人財物罪（即附
    表編號1至3之部分）。被告盜用告訴人之印章為各該偽造私
    文書之部分行為；其偽造私文書後復持以行使，偽造之低度
    行為為行使之高度行為所吸收，均不另論罪。被告利用不知
    情之張之華、董藹莉為附表編號1至9所示之行為，係屬間接
    正犯。又按所謂接續犯，係指行為人除主觀上須基於單一之
    犯意，著手實行單一行為外，客觀上須該行為於密切接近之
    時、地內，分數個舉動同時或接續反覆施行，侵害同一之法
    益，且各舉動之獨立性極為薄弱，依一般社會健全觀念，難
    以強行分開，在刑法評價上，以視為數個舉動之接續實行，
    合為包括之一行為予以評價，較為合理者，始足當之，為包
    括之一罪，最高法院96年度台上字第3788號判決意旨參照。
    查本案被告利用不知情之張之華先後於附表編號1至3部分所
    示時間，持告訴人之遠東銀行提款卡至自動櫃員機接續提款
    犯行，及基於單一犯意於如附表編號4至9之時間指示不知情
    之張之華及董藹莉接續以告訴人名義偽填取款憑條及盜用「
    乙○○」之印文於取款憑條及匯出匯款申請書暨賣匯水單而
    行使偽造私文書以詐欺取財之犯行，各均侵害之法益同一，
    且時間均密接、地點相近，顯各均基於單一之犯意接續為之
    ，應為接續犯，均僅論以一罪。被告以一提領款項行為，同
    時觸犯詐欺取財罪及行使偽造私文書罪，為想像競合犯，均
    應從一重之行使偽造私文書罪處斷。被告所犯上開以不正方
    法由自動付款設備取得他人之物罪，及行使偽造私文書罪間
    ，犯意各別，行為互異，應予分論併罰。又被告於附表編號
    4 利用不知情之董藹莉盜用告訴人之印文於匯出匯款申請書
    暨賣匯水單上偽造私文書並持以行使之部分，雖未據檢察官
    起訴，惟因此部分與檢察官已起訴之上開行使偽造私文書之
    部分有實質上一罪之關係，為起訴效力所及，本院自得併予
    審理。至於檢察官雖認被告於96年1月18日自告訴人遠東銀
    行之帳戶內將其中之0000000元轉匯入告訴人上海銀行之帳
    戶內之行為，亦構成行使偽造私文書及詐欺取財之罪嫌。惟
    告訴人於委託被告出售房屋時，既未指定其價金應匯入之帳
    戶，已如前述，且上海銀行之帳戶既係告訴人所有，當時被
    告亦尚未將前揭款項領出據為己有，該筆款項仍屬告訴人所
    有，則被告將該筆款項自告訴人之遠東銀行帳戶轉匯入告訴
    人上海銀行帳戶內，尚難認已逾越其授權範圍而已構成行使
    偽造私文書及詐欺取財之犯行，惟因起訴書認此部分與上開
    已起訴且經論罪科刑之行使偽造私文書及詐欺取財之部分，
    有實質上一罪之關係，爰不另為無罪之諭知。
四、原審認被告罪證明確，依刑法第216條、第210條、第339 條
    第1項、第339條之2第1項、第55條，第51條第5款、第41條
    第1項前段、第74條第1項第1款，刑法施行法第1條之1，中
    華民國九十六年罪犯減刑條例第2條第1項第3款、第7條、第
    9條規定，審酌被告因一時失慮，始盜領告訴人上開帳戶之
    存款，損害告訴人權益及銀行帳戶管理正確性，所為雖屬非
    是，惟參酌其品行、犯罪手段、所生危害、犯後已償還告訴
    人如附表所示之金額等一切情狀，分別量處有期徒刑4月、
    10月，再被告所犯上開各罪之犯罪時間均係在96年4月24日
    以前，合於中華民國96年罪犯減刑條例第2條第1項第3款減
    刑條件，且無該條例所規定不得減刑之情形，依法減輕其宣
    告刑2分之1，即有期徒刑2月、5月，並依刑法第41條第1項
    前段、同法第51條第5款之規定，諭知易科罰金之折算標準
    及定其應執行刑。又查被告未曾受有期徒刑以上刑之宣告，
    有臺灣高等法院被告前案紀錄表1紙在卷可稽，素行尚佳，
    被告係因一時失慮，始誤蹈法網，本院信其經此教訓當知所
    警惕而無再犯之虞，本院因認對被告所宣告之刑，以暫不執
    行為適當，爰併予宣告緩刑2年。至於被告偽造之取款憑條
    6紙及匯出匯款申請書暨賣匯水單1紙（即附表編號4至9），
    雖為供被告犯罪所用之物，然業因行使而分別交付予遠東銀
    行、上海銀行，非屬被告所有之物，又非違禁物，自毋庸宣
    告沒收。另被告盜用「乙○○」之印章2枚及在上開遠東銀
    行、上海銀行取款憑條、匯出匯款申請書暨賣匯水單上盜蓋
    之「乙○○」印文，因屬真正，即非偽造之印章及印文，且
    非被告所有之物，又非違禁物，爰不予宣告沒收。認事用法
    ，核無不合，量刑亦屬妥適。被告上訴就原判決證據取捨自
    由判斷之審判職權之合法行使，仍執前詞指摘原判決證據取
    捨及認定不當，否認犯罪，其上訴非有理由，檢察官上訴意
    旨以被告尚未返還附表編號9所示4萬元，足見雙方並未達成
    和解，被告犯後態度難謂良好云云，惟查本案發生後上海銀
    仁愛分行已主動自被告上海銀行帳戶內扣抵現金合計2,017,
    600元用以賠償告訴人，有上海銀行電子郵件、存證信函影
    本各1份在卷可查（見本院卷第116至120頁），足見被告業
    已返還4萬元之現金，檢察官執此上訴尚非可採，核無理由
    ，均應予駁回。
據上論斷，應依刑事訴訟法第368條，判決如主文。
本案經檢察官侯千姬到庭執行職務。
中    華    民    國    99    年    6     月    8     日
                  刑事第十八庭審判長法  官  吳鴻章
                                    法  官  曾淑華
                                    法  官  汪梅芬
以上正本證明與原本無異。
行使偽造私文書罪部分如不服本判決應於收受送達後10日內向本
院提出上訴書狀，其未敘述上訴之理由者並得於提起上訴後10日
內向本院補提理由書（均須按他造當事人之人數附繕本）「切勿
逕送上級法院」。
以不正方法由自動付款設備取得他人之物罪部分不得上訴。
                                    書記官  劉寶鈴
中    華    民    國    99    年    6     月    8     日
附錄：本案論罪科刑法條全文
中華民國刑法第210條
（偽造變造私文書罪）
偽造、變造私文書，足以生損害於公眾或他人者，處 5 年以下
有期徒刑。
中華民國刑法第216條
（行使偽造變造或登載不實之文書罪）
行使第 210 條至第 215 條之文書者，依偽造、變造文書或登載
不實事項或使登載不實事項之規定處斷。
中華民國刑法第339條之2
（違法由自動付款設備取得他人之物之處罰）
意圖為自己或第三人不法之所有，以不正方法由自動付款設備取
得他人之物者，處 3 年以下有期徒刑、拘役或 1 萬元以下罰金
。
以前項方法得財產上不法之利益或使第三人得之者，亦同。
中華民國刑法第339條
（普通詐欺罪）
意圖為自己或第三人不法之所有，以詐術使人將本人或第三人之
物交付者，處 5 年以下有期徒刑、拘役或科或併科 1 千元以下
罰金。
以前項方法得財產上不法之利益或使第三人得之者，亦同。
前二項之未遂犯罰之。
附表
┌──┬───┬────┬────┬─────┬───┬─────┬────┐
│編號│ 日期 │ 帳戶   │ 方式   │金額      │行為人│  用  途  │ 備  註 │
│    │年月日│        │        │新台幣    │      │          │        │
├──┼───┼────┼────┼─────┼───┼─────┼────┤
│ 1  │95.11.│遠東銀行│持提款卡│2,000元   │張之華│支付張之華│        │
│    │17    │        │至ATM提 │          │      │墊付管理費│        │
│    │      │        │現      │          │      │及處理賣屋│        │
│    │      │        │        │          │      │之報酬    │        │
├──┼───┼────┼────┼─────┼───┼─────┼────┤
│ 2  │95.12.│遠東銀行│持提款卡│30,000元  │張之華│同上      │轉匯入張│
│    │27    │        │至ATM跨 │          │      │          │之華郵局│
│    │      │        │行轉帳  │          │      │          │帳戶    │
├──┼───┼────┼────┼─────┼───┼─────┼────┤
│ 3  │95.12.│遠東銀行│持提款卡│30,000元  │張之華│同上      │同上    │
│    │28    │        │至ATM跨 │          │      │          │        │
│    │      │        │行轉帳  │          │      │          │        │
├──┼───┼────┼────┼─────┼───┼─────┼────┤
│ 4  │96.01.│遠東銀行│櫃檯填寫│1,990,000 │董藹莉│匯予甲○○│與原始印│
│    │04    │        │取款條、│元        │      │支付醫療費│鑑不符。│
│    │      │        │賣匯水單│          │      │用        │        │
│    │      │        │，盜用李│          │      │          │        │
│    │      │        │章全印章│          │      │          │        │
│    │      │        │提現後，│          │      │          │        │
│    │      │        │再外匯至│          │      │          │        │
│    │      │        │美國李上│          │      │          │        │
│    │      │        │九友人帳│          │      │          │        │
│    │      │        │戶內    │          │      │          │        │
├──┼───┼────┼────┼─────┼───┼─────┼────┤
│ 5  │96.01.│遠東銀行│櫃檯填寫│10,000元  │董藹莉│替甲○○祈│與原始印│
│    │04    │        │取款條，│          │      │福點燈    │鑑不符  │
│    │      │        │盜用李章│          │      │          │        │
│    │      │        │全印章後│          │      │          │        │
│    │      │        │提現    │          │      │          │        │
├──┼───┼────┼────┼─────┼───┼─────┼────┤
│ 6  │96.01.│遠東銀行│填寫取款│101,781元 │董藹莉│支付甲○○│轉匯至保│
│    │09    │        │條並盜用│          │      │保險費    │險經紀人│
│    │      │        │乙○○印│          │      │          │徐素英帳│
│    │      │        │章後提現│          │      │          │戶      │
│    │      │        │，現金再│          │      │          │        │
│    │      │        │匯款至徐│          │      │          │        │
│    │      │        │素英帳戶│          │      │          │        │
│    │      │        │內      │          │      │          │        │
├──┼───┼────┼────┼─────┼───┼─────┼────┤
│ 7  │96.01.│上海銀行│櫃檯填寫│988,800元 │張之華│交予甲○○│無摺提款│
│    │23    │        │取款條，│          │      │作投資之用│        │
│    │      │        │盜用李章│          │      │          │        │
│    │      │        │全印章後│          │      │          │        │
│    │      │        │提現    │          │      │          │        │
├──┼───┼────┼────┼─────┼───┼─────┼────┤
│ 8  │96.01.│上海銀行│櫃檯填寫│988,800元 │張之華│同上用途  │無摺提款│
│    │24    │        │取款條，│          │      │          │        │
│    │      │        │盜用李章│          │      │          │        │
│    │      │        │全印章後│          │      │          │        │
│    │      │        │提現    │          │      │          │        │
├──┼───┼────┼────┼─────┼───┼─────┼────┤
│ 9  │96.03.│上海銀行│櫃檯填寫│40,000元  │張之華│支付張之華│        │
│    │30    │        │取款條，│          │      │墊付管理費│        │
│    │      │        │盜用李章│          │      │及處理賣屋│        │
│    │      │        │全印章後│          │      │之報酬    │        │
│    │      │        │提現    │          │      │          │        │
└──┴───┴────┴────┴─────┴───┴─────┴────┘

司法院資訊處製作；財團法人民間司法改革基金會備份。
